

Mike MERCIER

DÉVELOPPEUR FULL STACK JAVASCRIPT

OBJECTIF

Besoin d'un développeur Full Stack?

Je suis là pour vous aider.

<u>Contactez-moi</u> dès maintenant pour discuter de nos futurs projets.

Disponible à partir de mai 2021.

CONTACT



75015, Paris



contact@mikemercier.com
06 86 64 41 17



Mon Github

Mon profil linkedIn

COMPÉTENCES

HTML/CSS JavaScript NodeJS JQuery Anglais



CENTRES D'INTÉRÊT

Sports

Après 7 années de Rugby, une blessure m'a forcé à raccrocher les crampons mais je prends encore régulièrement la direction du stade pour voir un match. Homme de défi, je me suis lancé dans la course à pied. Après avoir achevé le semi de Paris et le Paris-Versailles, je prépare mon prochain challenge: le marathon de NYC.

FORMATIONS

Formation Développeur Full Stack JS

Titre RNCP niveau 6 - IFOCOP Paris XII
Responsable de formation: Fabienne THIRY

- Écrire un site en HTML/CSS
- Développer une application Internet (Front et Back-end js)
- Créer et structurer des bases de données
- Sécuriser les données

DAEU Diplôme D'accès aux Études Universitaires

Obtenu avec mention Bien - Université Montpellier III

EXPÉRIENCES

RESPONSABLE COMMERCIAL

2018-2021 - Apple Opéra

 Analyser les retours clients, développer des stratégies pour améliorer l'expérience.

33% d'augmentation du taux de satisfaction

 Développer et Animer des stratégies de proposition de service par les équipes de vente.

17% d'augmentation du taux d'attachement

- Gestion et planification de réunions entre les Apple store de France.
- Détection et fidélisation des clients professionnels.
 Plus forte progression du chiffre d'affaire de France

ASSISTANT MANAGER

2017-2018 - Apple Opéra

- Développer les connaissances techniques des collaborateurs.
- Conseiller et offrir la meilleure expérience aux clients.
- Animer l'équipe de vente sur des objectifs de chiffre d'affaire.

CONSEILLER EN VENTE

2015-2017 - Apple Opéra

Comprendre et proposer des solutions adaptées aux clients.
 Taux personnel de satisfaction clients de 98%